臺灣高雄地方法院刑事判決　　　　　　　94年度訴字第2874號
公　訴　人　臺灣高雄地方法院檢察署檢察官
被　　　告　乙○○
選任辯護人　林玉芬律師
上列被告因違反槍砲彈藥刀械管制條例等案件，經檢察官提起公
訴（94年度偵字第14966號），本院判決如下：
    主  文
乙○○未經許可，持有可發射子彈具有殺傷力之改造手槍，處有
期徒刑年貳月，併科罰金新臺幣伍萬元，罰金如易服勞役，以
參佰元折算壹日，扣案附表編號一、二、三所示之物均沒收。又
以加害生命、身體之事，恐嚇他人致生危害於安全，處有期徒刑
月。應執行有期徒刑年肆月，併科罰金新臺幣伍萬元，罰金
如易服勞役，以參佰元折算壹日，扣案附表編號一、二、三所示
之物均沒收。
    事  實
一、乙○○係詠通聯運股份有限公司（下稱詠通聯運公司）之運
    輸部駕駛員，明知可發射金屬或子彈具有殺傷力之改造手槍
    及子彈，均為槍砲彈藥刀械管制條例所管制之違禁物，未經
    許可不得無故持有，竟於民國94年1 月2 日上午10時許，在
    桃園縣桃園市○○路某處，向真實姓名年籍均不詳綽號「泰
    國」之泰國籍成年男子借得仿GLOCK 廠17型半自動手槍製造
    之玩具手槍換裝土造金屬槍管改造而成之可擊發適用子彈、
    具有殺傷力之改造手槍1 支（含金屬彈匣1 個，槍枝管制編
    號0000000000號）及由土造金屬彈殼加裝直徑9.4mm 金屬彈
    頭而成之具有殺傷力之土造子彈3 顆（其中1 顆已試射擊發
    滅失），收受後即將槍彈置於其所有之黑色手提包內，並將
    前揭借得之改造手槍、土造子彈攜帶至其位於桃園縣大園鄉
    圳頭村古亭16之2 號住處內，使前揭物品置於其實力支配管
    領下，嗣於同年6 月26日乙○○復將上開內裝有上開槍彈之
    黑色手提包攜帶至其所駕駛之車號XK—260 號營業大貨車上
    藏放。
二、94年6 月27日上午9 時20分許，乙○○駕駛上開營業大貨車
    至高雄市小港區高雄機場貨運站欲將車上所載物品卸貨時，
    因停車問題與五崧貨運公司之司機丙○○發生口角，乙○○
    竟另基於恐嚇危害安全之犯意，自其所駕駛之上開大貨車上
    取出放於黑色手提包內之上開改造手槍，指向丙○○恫嚇稱
    ：「你再說！你再說說看」（台語發音），以此加害生命、
    身體之事，恐嚇丙○○，致丙○○心生畏懼而危害於安全，
    並將車位讓予乙○○後旋即報警處理，嗣於同日上午9 時40
    分許，為警在乙○○所駕駛停放於高雄機場貨運站之上開大
    貨車上，扣得上開具有殺傷力之槍、彈及乙○○所有上揭藏
    放槍彈之黑色手提包1 只，始查知上情。
三、案經內政部警政署航空警察局高雄分局報告臺灣高雄地方法
    院檢察署檢察官偵查起訴。
    理  由
壹、程序方面
一、按被告以外之人於審判外之言詞或書面陳述，除法律有規定
    者外，不得作為證據，刑事訴訟法第159 條第1 項定有明文
    。被害人丙○○於警詢中所為之陳述，對被告而言，亦屬被
    告以外之人於審判外之陳述，依上揭法條規定，原則上亦無
    證據能力。然被告以外之人於審判外之陳述，雖不符前4 條
    之規定，而經當事人於審判程序同意作為證據，法院審酌該
    言詞陳述或書面陳述作成時之情況，認為適當者，亦得為證
    據。當事人、代理人或辯護人於法院調查證據時，知有第
    159 條第1 項不得為證據之情形，而未於言詞辯論終結前聲
    明異議者，視為有前項之同意。刑事訴訟法第159 條之5 亦
    定有明文。本案被告於本院準備程序時供稱：對被害人所言
    不爭執（見本院94年8 月31日準備程序筆錄），且至言詞辯
    論終結前，就前開被害人於警詢中所為陳述之證據能力亦未
    聲明異議。而前開被害人於警詢中之陳述，亦未經渠等主張
    有何非出於自由意志之情形，是本件認為容許渠等陳述之證
    據能力，亦無不當，應依刑事訴訟法第159 條之5 之規定，
    認前開被害人於警詢中之證述具有證據能力。
二、按被告以外之人於偵查中向檢察官所為之陳述，除顯有不可
    信之情況者外，得為證據，刑事訴訟法第159 條之1 第2 項
    定有明文。證人丙○○於偵查中所為之陳述，對被告而言，
    屬被告以外之人於偵查中向檢察官所為之陳述，依上揭法條
    規定，原則上具證據能力，而被告復未提出上開證人、告訴
    代理人於偵查中所為證述有何顯不可信之情況，自得為證據
    。
貳、實體方面
一、上揭犯罪事實業據被告乙○○於警詢、偵查、本院審理時均
    坦承不諱。事實欄所列犯罪事實一，並據查扣之改造手槍1
    枝（含金屬彈匣一個，槍枝管制編號0000000000號）經送鑑
    驗結果，認係由仿GLOCK 廠17型半自動手槍製造之玩具手槍
    換裝土造金屬槍管改造而成之改造手槍，機械性能良好，可
    擊發適用子彈，認具殺傷力；而子彈3 顆，經送鑑驗結果，
    認均係由土造金屬彈殼加裝直徑9.4mm 金屬彈頭而成之土造
    子彈，經取樣1 顆試射結果，可擊發，認具殺傷力，有內政
    部警政署刑事警察局94年7 月26日刑鑑字第0940100908號槍
    彈鑑定書暨所附編號1 至5 號之照片5 幀在卷可稽；犯罪事
    實二，核與被害人丙○○於警詢、偵查所分別指述、證述遭
    持槍恐嚇之情節相符，本案事證明確，被告犯行堪予認定。
二、查被告自94年1 月2 日起，即未經許可持有上開改造手槍，
    直至94年6 月27日始經警查獲，其持有之繼續乃犯罪行為之
    繼續，其間槍砲彈藥刀械管制條例雖於94年1 月26日修正公
    布，並自公布日起第3 日即自94年1 月28日起施行，其中修
    正前槍砲彈藥刀械管制條例第11條第4 項：「未經許可，持
    有同條例第4 條第1 項第1 款所稱其他可發射金屬或子彈具
    有殺傷力之各式槍砲稱其他可發射金屬或子彈具有殺傷力之
    各式槍砲者，處1 年以上7 年以下有期徒刑，併科新臺幣7
    百萬元以下罰金」規定，業修正刪除，並另於修正後同條例
    第8 條第4 項增列：「未經許可，持有第4 條第1 項第1 款
    所定其他可發射金屬或子彈具有殺傷力之各式槍砲者，處3
    年以上10年以下有期徒刑，併科新臺幣7 百萬元以下罰金」
    之規定，然被告之行為既繼續實施至新法施行以後，自無行
    為後法律變更適用之可言（最高法院28年上字第733 號判例
    意旨、66年度第2 次刑庭庭推總會決議(2)意旨參照），故被
    告乙○○就犯罪事實一所為，係犯槍砲彈藥刀械管制條例第
    8 條第4 項之未經許可持有其他可發射子彈具有殺傷力之改
    造手槍罪、同條例第12條第4 項之未經許可持有子彈罪。被
    告所犯非法持有槍、彈2 罪，係基於1 個持有行為而觸犯2
    罪名之想像競合犯，應依刑法第55條前段規定，從一重之槍
    砲彈藥刀械管制條例第8 條第4 項之未經許可持有其他可發
    射子彈具有殺傷力之改造手槍罪論處。被告就犯罪事實二所
    為，係犯刑法第305 條之恐嚇危害安全罪。至被告選任辯護
    人認被告所犯上開恐嚇罪，應與未經許可無故持有可發射子
    彈具殺傷力改造槍枝罪，有裁判上一罪之牽連關係，應從一
    重之無故持有可發射子彈具殺傷力改造槍枝罪處斷，不另成
    立恐嚇罪云云。按「未經許可，無故持有槍、彈罪，其持有
    之繼續，為行為之繼續，至持有行為終了時，均論為一罪，
    不得割裂。若持有之後，以之犯他罪，兩罪間之關係如何，
    端視開始持有之原因為斷，如早已非法持有槍、彈，後另起
    意犯罪，應以數罪併罰論處；必因意圖犯某罪而持有槍、彈
    ，嗣後果持之以犯該罪，兩罪間始有牽連犯之適用（最高法
    院90年台上字第3270號判決參照）；本件被告乙○○未經許
    可，持有可發射子彈具有殺傷力之改造手槍之時點，約在其
    持以恐嚇丙○○之前約6 個月，其後在高雄機場貨運站因停
    車問題與丙○○起口角，始至所駕駛之上開營業大貨車取出
    之前藏放之上開改造手槍，並為事實欄二所載之恐嚇犯行，
    且被告於偵查中堅稱：伊持有前開槍彈之動機係因為好奇想
    借來看看，沒有想過要拿槍恐嚇別人等語（見偵卷第42、43
    頁），堪認被告在持有前開改造槍枝、子彈之時，並非欲利
    用之以進行恐嚇行為，益見被告係臨起意而至上開大貨車取
    出該改造槍枝以實施恐嚇行為甚明，被告所犯上開未經許可
    持有可發射子彈具有殺傷力之改造手槍罪與恐嚇危害於安全
    罪間，犯意應屬各別，犯罪構成要件互殊，為數罪，應分別
    論罪，合併處罰，被告選任辯護人前開法律上見解自無可採
    ，併此敘明。
三、爰審酌被告因好奇而私自持有槍彈，持有時間約達6 個月之
    久，對社會治安所生潛在之危害匪淺，且被告嗣後持之作為
    恐嚇工具，造成被害人丙○○生命身體之危害，不容輕忽，
    惟念其除因毒品案，經本院裁定送觀察勒戒外，無任何前科
    紀錄，有臺灣高等法院被告前案紀錄表1 紙可稽，且任職於
    詠通聯運公司，有在職證明書及勞工保險卡附卷可佐，素行
    並非不良，犯後復坦承犯行，態度良好，又與被害人丙○○
    達成和解，有和解書1 紙附卷可憑，且有照料配偶、3 名幼
    子及年邁雙親之重擔，有戶籍謄本在卷可參，並當庭表示悔
    悟等一切情狀，酌情分別量處如主文所示之刑，並就罰金部
    分諭知易服勞役之折算標準，且定其應執行之刑暨諭知罰金
    部分如易服勞役之折算標準。至辯護人以被告於上開時、地
    僅係持空槍（內無彈匣）恐嚇被害人，且無前科，又有正當
    工作及家庭重擔，請求依刑法第59條減刑及為緩刑之宣告云
    云，然按「刑法第59條之酌量減輕其刑，必於犯罪之情狀，
    在客觀上足以引起一般同情，認為即予宣告法定低度刑期，
    猶嫌過重者，始有其適用，至於被告無前科，素行端正，子
    女眾多等情狀，僅可為法定刑內從輕科刑之標準，不得據為
    酌量減輕之理由」（最高法院51年臺上字第899 號判例要旨
    參照），查本件被告攜帶槍彈約達6 個月之久，對社會治安
    已構成嚴重性危險，且據被害人丙○○於警詢指稱：被告於
    94年6 月27日拿槍指著伊時，槍的彈匣掉在地上，伊直覺上
    真的害怕被告開槍，所以就把車位讓給被告等語，已致生危
    害於被害人生命、身體之安全，是依上揭說明，被告上揭所
    為之犯行，客觀上並無足以引起一般同情，認為即予宣告法
    定低度刑期，猶嫌過重者之情狀，故辯護人請求依刑法第59
    條規定再予酌減刑期，並無理由。又被告所犯槍砲彈藥刀械
    管制條例第8 條第4 項之未經許可持有其他可發射子彈具有
    殺傷力之改造手槍罪，係最輕本刑3 年以上有期徒刑之罪，
    且別無其他減輕被告刑責之事由，亦無法依刑法第74條之規
    定，對被告宣告緩刑，附此敘明。扣案之仿GLOCK 廠17型半
    自動手槍製造之玩具手槍換裝土造金屬槍管改造而成之具有
    殺傷力之改造手槍1 支（含金屬彈匣1 個，槍枝管制編號00
    00000000號）及土造子彈2 顆（未經試射者），均為違禁物
    ，均應依刑法第38條第1 項第1 款宣告沒收。另扣案黑色手
    提包1 個，係供藏放上開槍、彈所用之物，且為被告所有，
    業據被告供明在卷，應依刑法第38條第1 項第2 款之規定沒
    收之。至於鑑定機關已試射擊發之子彈1 顆，其所留彈頭、
    彈殼，已不具子彈完整結構，並非違禁物，毋庸併予宣告沒
    收。又扣案安非他命1 小包（毛重0.4 公克）、安非他命吸
    食組3 個、供裝毒品所用之夾鏈袋10個、吸食毒品所用吸管
    1 支、裝毒品所用之咖啡色手提包1 個，均與本件被告所犯
    上開持有改造手槍、子彈罪及恐嚇危害安全罪無關，自均不
    予沒收，附此敘明。
據上論斷，應依刑事訴訟法第299 條第1 項前段，槍砲彈藥刀械
管制條例第8 條第4 項、第12條第4 項，刑法第11條、第305 條
、第42條第2 項、第51條第5 款、第55條、第38條第1 項第1 款
、第2 款，罰金罰鍰提高標準條例第1 條前段、第2 條，現行法
規所定貨幣單位折算新臺幣條例第2 條，判決如主文。
本案經檢察官甲○○到庭執行職務。
中　　華　　民　　國　　94　　年　　9 　　月　　21　　日
                  刑事第三庭  審判長法　官  張意聰
                                    法  官  錢衍蓁
                                    法  官  郭瓊徽
以上正本證明與原本無異。
如不服本判決，應於收受送達後10日內向本院提出上訴書狀。
中　　華　　民　　國　　94　　年　　9 　　月　　22　　日
 　　　　　　　　　　　　　　       書記官  陳瓊芳
附錄
槍砲彈藥刀械管制條例第8條第4項：
未經許可，持有第4 條第1 項第1 款所定其他可發射金屬或子彈
具有殺傷力之各式槍砲者，處3 年以上10年以下有期徒刑，併科
新臺幣7百萬元以下罰金。
槍砲彈藥刀械管制條例第12條第4項
未經許可，持有、寄藏或意圖販賣而陳列子彈者，處 5 年以下有
期徒刑，併科新台幣 300 萬元以下罰金。
刑法第305條
以加害生命、身體、自由、名譽、財產之事，恐嚇他人致生危害
於安全者，處二年以下有期徒刑、拘役或三百元以下罰金。
附表
一、仿GLOCK 廠17型半自動改造手槍壹支（含金屬彈匣1 個，槍
    枝管制編號0000000000號）
二、土造子彈貳顆
三、黑色手提包壹個
